# 关联方认定

提问人：xintong1129 时间：2022-01-05 19:37:47
请教陈版及各位大神，母公司的少数股东（该少数股东可以对母公司施加重大影响），请问该母公司少数股东是母公司控股子公司的关联方吗，如果该少数股东算其关联方的话，该少数股东的子公司、联营、合营企业算吗？

回答人：chenyiwei
1 、该少数股东属于子公司的关联方。因母公司控制子公司，所以该少数股东可以通过母公司对子公司施加间接的重大影响。
2 、该少数股东控制或共同控制的其他企业，以及该少数股东的母公司、该少数股东所属企业集团内的其他企业（即与该少数股东同受一方最终控制或共同控制的企业）也都是该子公司的关联方。

提问人：jianghaolun1 时间：2022-02-27 21:27:11
公司持有一家企业49%的股份，另一投资方持有51%的股份，另一投资方及其子公司、联营企业、合营企业需要被认定为关联方吗

回答人：chenyiwei
如果没有其他需考虑的特殊因素，则另一投资方及其子公司、联营企业、合营企业不是本企业的关联方。

提问人：金宝 妈 咪 时间：2022-11-15 19:33:19
请教陈版主：
B公司持有A公司（小贷公司，非上市）6%的股权（B公司做为少数股东对A公司无重大影响）：
1. 在A公司层面，B公司作为少数股东，按关联方披露A公司与B公司之间的相关交易和往来。
2. 因B公司对A公司无重大影响，所以与A公司的控股子公司不是关联方，在A公司合并层面及其各控股子公司单体层面不予披露A公司的控股子公司与B公司的相关交易与往来。
3. 因B公司对A公司无重大影响，所以A公司及其控股子公司与B公司的控股子公司不是关联方，相关交易与往来不予披露。
请教陈版主，以上理解是否恰当，非常感谢！

回答人：chenyiwei
如果B对A无控制、共同控制或重大影响，则A与B不是关联方，从会计准则角度，双方均无需将与对方的交易作为关联交易披露。
但因为A是小贷公司，需接受银保监会和当地金融监管机构的监管，故应同时考虑相关金融监管规则对关联方关系及其交易认定的要求。如果相关监管规则要求A公司将B公司作为关联方予以认定的（因为持股超过5%），则应从其规定，在A的报表附注中披露相关关联交易信息。